【裁判字號】    90,上訴,797
【裁判日期】    900731
【裁判案由】    搶奪
【裁判全文】
臺灣高等法院臺南分院刑事判決            九十年度上訴字第七九七號  Ａ
      上  訴  人
      即  被  告  甲  ○  ○
右上訴人因搶奪案件，不服臺灣臺南地方法院九十年度訴字第二五二號中華民國九十
年四月三十日第一審判決（起訴案號：臺灣臺南  地方法院檢察署八十九年度偵字第
八五六號），提起上訴，本院判決如左：
      主      文
上訴駁回。
      事      實
一、甲○○曾於民國八十五年十二月十七日，因違反麻醉藥品管理條例、竊盜等案件
    ，經臺灣臺南地方法院裁定執行刑有期徒刑一年十月確定，於八十七年五月二十
    一日執行完畢。詎仍不知悔改，竟意圖為自己不法之所有，於八十九年七月二十
    九日中午十二時五分許，在台南市○○○路三五八號前，趁被害人乙○○不注意
    之際，搶奪乙○○所有置放於機車坐墊上之皮包一個（內有現金新台幣一萬二千
    元、金錶一只、中國信託信用卡一張、郵局提款卡一張、身分證一張、行動電話
    手機一支（號碼0000000000號）等財物，得手後騎乘機車逃逸，嗣經
    警循線獲。
二、案經台南市警察局第五分局報請台灣台南地方法院檢察署檢察官偵查起訴。
      理      由
一、訊據上訴人即被告甲○○矢口否認右揭搶奪犯行，辯稱伊並未於右揭時、地搶奪
    乙○○之皮包一個，伊根本不認識乙○○云云。
二、惟查：
  (一)被告如何於前開時、地搶奪被害人乙○○之事實，業據被害人乙○○於警訊、偵
    訊證述在卷，且被害人於警訊中指認被告，按歹徒之年齡、身材皆與被告相像，
    參以被害人乙○○指稱行搶之人身著淺綠色夾克，與被告置放於其機車置物箱之
    淺綠色夾克相同，足徵被害人指認應不致有誤，至被告是否認識乙○○，並不礙
    於被告之搶奪犯行，且依常情搶奪應向不認識之人下手，從而被告以上開情詞置
    辯，不足資為被告有利之認定。
  (二)被害人乙○○被搶之皮包內之行動電話手機一支，其手機序號為0000000
    00000000，而被告甲○○所使用之行動電話號碼0000000000
    號，曾於八十九年七月三十日使用乙○○遭搶之行動電話手機撥打，有台灣大哥
    大股份有限公司查詢回覆單一紙附於警局卷可稽，而被告供稱行動電話號000
    0000000號均由其使用，未曾借予他人，被告所辯顯係畏罪卸責之詞，不
    足採信。本件事證已臻明確，被告犯行洵堪認定。
三、被告意圖為自己不法之所有，搶奪他人之動產，核其所為均係犯刑法第三百二十
    五條第一項之搶奪罪。又被告於八十五年十二月十七日，因違反麻醉藥品管理條
    例、竊盜等案件，經原審法院裁定執行刑有期徒刑一年十月確定，於八十七年五
    月二十一日執行完畢，有台灣高等法院被告全國前案紀錄表在卷可按，其於五年
    之內再犯本件有期徒刑以上之罪，為累犯，應依法加重其刑。
四、原審以被告罪證明確，因依刑法第三百二十五條第一項、第四十七條，並審酌被
    告犯罪之動機、目的、手段、所生危害、所得利益、其品行智識程度、犯罪後態
    度等一切情狀，量處被告以有期徒刑十月，以資懲儆，經核認事用法，俱無不合
    ，量刑亦稱妥適，被告上訴意旨，仍執陳詞，否認犯罪，為無理由，應予駁回。
本案經檢察官許仲瑩到庭執行職務。
中    華    民    國      九十      年      七      月      三十一      日
                                  臺灣高等法院臺南分院刑事第六庭
                                      審判長法官  楊    明    章
                                            法官  顏    基    典
                                            法官  徐    宏    志
右正本證明與原本無異。
如不服本判決，應於判決送達後十日內向本院提出上訴狀，其未敘述理由者並應於提
出上訴狀後十日內向本院補提理由書（應附繕本)。
                                      法院書記官  李    梅    菊
中    華    民    國      九十      年      八      月        一        日
附錄：本判決論罪科刑法條
中華民國刑法第三百二十五條第一項
 (普通搶奪罪)
意圖為自己或第三人不法之所有，而搶奪他人之動產者，處六月以上五年以下有期徒
刑。


司法院資訊處製作；財團法人民間司法改革基金會備份。
